【裁判字號】    98,訴,518
【裁判日期】    980527
【裁判案由】    毒品危害防制條例
【裁判全文】
臺灣基隆地方法院刑事判決               98年度訴字第518號
公  訴  人  臺灣基隆地方法院檢察署檢察官
被      告  甲○○
上列被告因違反毒品危害防制條例案件，經檢察官提起公訴（98
年度毒偵字第29號、第557號），被告就被訴事實為有罪之陳述
，本院合議庭裁定由受命法官獨任進行簡式審判程序審理，茲判
決如下：
    主  文
甲○○施用第一級毒品，累犯，處有期徒刑柒月。又施用第一級
毒品，累犯，處有期徒刑柒月，扣案之注射針筒貳支，沒收。應
執行有期徒刑壹年，扣案之注射針筒貳支，沒收。
    事  實
一、甲○○前因違反毒品危害防制條例案件，經法院判處有期徒
    刑4月確定，甫於民國96年1月22日執行完畢。復因施用毒品
    案件，經2次送觀察、勒戒後，均認無繼續施用毒品之傾向
    ，經臺灣基隆地方法院檢察署檢察官分別以87年度偵字第
    3068號及89年度毒偵緝字第317號為不起訴處分確定。再因
    施用第一級、第二級毒品案件，經本院裁定令入戒治處所施
    以強制戒治，於91年3月20日期滿執行完畢，並由臺灣高等
    法院以90年度上訴字第1947號判決判處應執行有期徒刑8月
    確定，並於91年12月1日執行完畢。詎其猶不知悔改戒除毒
    癮，復基於施用第一級毒品海洛因之犯意，分別於97年12月
    4、5日下午1、2時許及98年2月4日晚上某時，在基隆市○○
    區○○路9號10樓住處，以針筒注射等方式，施用第一級毒
    品海洛因各1次。為警分別於下列時間查獲：（一）97年12
    月7日下午3時20分許，在基隆市警察局第一分局忠二路派出
    所採尿查獲。（二）98年2月6日下午7時50分許，在基隆市
    仁愛區○○路9號之樓梯間查獲，並扣得注射針筒2支。
二、案經基隆市警察局第一分局報告臺灣基隆地方法院檢察署檢
    察官偵查起訴。
    理由
壹、程序事項：
    查本件被告甲○○所犯為毒品危害防制條例第10條第1項之
    施用第一級毒品罪，非死刑、無期徒刑、最輕本刑為3年以
    上有期徒刑之罪，或高等法院管轄第一審之案件，被告於本
    院準備程序中，就被訴事實為有罪之陳述，經告以簡式審判
    程序之旨，並聽取檢察官、被告之意見後，本院合議庭已依
    刑事訴訟法第273條之1第1項之規定，裁定由受命法官獨任
    進行簡式審判程序，是本件之證據調查依刑事訴訟法第273
    條之2規定，不受同法第159條第1項、第161條之2、第161條
    之3、第163條之1及第164條至第170條規定之限制，合先敘
    明。
貳、實體事項：
一、上揭事實，業據被告於本院準備程序及審理時供承不諱，且
    被告查獲後分別於97年12月7日15時20分、98年2月6日20時
    30 分許為警採集其親自排放之尿液，送請臺灣尖端先進生
    技醫藥股份有限公司，以氣相層析質譜儀分析法確認檢驗結
    果，均呈嗎啡、可待因陽性，此有該公司分別於97年12月19
    日、98年2月16日所出具之濫用藥物尿液檢驗報告2份在卷可
    稽。此外，復有扣案之注射針筒2支足資佐證，足認被告前
    開自白與事實相符，可以採信。被告前因施用毒品案件，經
    觀察勒戒執行完畢後，於5年內再犯施用毒品案件，是以本
    案之施用第一級毒品海洛因罪，罪證明確，犯行洵堪認定，
    自應依法論科。
二、論罪科刑：
(一)、查海洛因係毒品危害防制條例第2條第2項第1款所定之第一
    級毒品，被告予以施用，核其所為，係犯毒品危害防制條例
    第10 條第1項之施用第一級毒品罪。被告各次持有第一級毒
    品以供其各次施用，其持有之低度行為應為其施用之高度行
    為所吸收，均不另論罪。又被告兩次施用毒品之行為，均係
    為滿足各該次之毒癮，於滿足毒癮後，該次行為即已完成，
    是各次均為各自獨立之行為，各具獨立性，其前後次施用毒
    品行為間，自無密切不可分之關係，各自獨立構成一個施用
    毒品罪責，應予分論併罰。被告前曾受如事實欄所載有期徒
    刑之執行，此有臺灣高等法院被告前案紀錄表附卷可考，其
    於有期徒刑執行完畢後5年以內，故意再犯本件最重本刑為
    有期徒刑以上之刑之罪，為累犯，應依刑法第47條第1項分
    別加重其刑。
(二)、爰審酌被告犯罪之動機、吸食頻率、曾有施用毒品之前科仍
    不知戒除，惟犯罪後坦承犯行，且所犯之施用毒品犯行乃戕
    害自己身心健康，並未危及他人等一切情狀，分別量處如主
    文所示之刑，並定其應執行刑，以示懲儆。扣案注射針筒2
    支，為被告所有，係供犯罪所用之物，業據被告供承在卷，
    本院當庭勘驗為一般市售使用之塑膠材質針筒，非專供施用
    毒品之用，爰依刑法第38條第1項第2款、第3項沒收。
三、據上論斷，應依刑事訴訟法第273條之1第1項、第299條第1
    項前段，毒品危害防制條例第10條第1項、刑法第38條第1項
    第2款、3項沒收，刑法第11條、第47條第1項、第51條第5款
    ，判決如主文。
本案經檢察官乙○○到庭執行職務。
中    華    民    國    98    年    5     月    27    日
                  刑事第二庭法  官  陳伯厚
以上正本證明與原本無異。
如不服本判決應於收受送達後10日內向本院提出上訴書狀，並應
敘述具體理由；其未敘述上訴理由者，應於上訴期間屆滿後20日
內向本院補提理由書 (均須按他造當事人之人數附繕本) 「切勿
逕送上級法院」。
中    華    民    國    98    年    5     月    27    日
                            書記官  王惠萍
附錄論罪法條：
毒品危害防制條例第10條
施用第一級毒品者，處 6 月以上 5 年以下有期徒刑。
施用第二級毒品者，處 3 年以下有期徒刑。


司法院資訊處製作；財團法人民間司法改革基金會備份。
